【裁判字號】    97,簡上,715
【裁判日期】    971024
【裁判案由】    詐欺
【裁判全文】
臺灣高雄地方法院刑事判決             97年度簡上字第715號
上  訴  人  臺灣高雄地方法院檢察署檢察官
被      告  乙○○
上列上訴人因被告詐欺案件，不服本院高雄簡易庭中華民國97年
6 月27日97年度審簡字第887 號刑事簡易判決（聲請簡易判決處
刑書案號：臺灣高雄地方法院檢察署97年度偵字第2478號），提
起上訴，本院管轄之第二審合議，判決如下：
    主  文
上訴駁回。
    事實及理由
一、按被告以外之人於審判外之陳述，雖不符前4 條之規定，而
    經當事人於審判程序同意作為證據，法院審酌該言詞陳述或
    書面陳述作成時之情況，認為適當者，亦得為證據，刑事訴
    訟法第159 條之5 定有明文；故當事人如放棄對原供述人之
    反對詰問權，於審判程序表示同意該等傳聞證據可作為證據
    ，除法院認該傳聞證據欠缺適當性外，自可承認其證據能力
    。經查，關於本案屬於審判外陳述之傳聞證據，上訴人及被
    告乙○○於審判程序均同意作為證據，且經本院審酌該證據
    作成情況均無不適當之情形，是依上開規定，認均得作為本
    案證據。
二、本案經本院審理結果，認本院高雄簡易庭97年度審簡字第88
    7 號判決認事用法及量刑均無不當，應予維持，並引用上揭
    判決書事實、證據及理由之記載（如附件，含檢察官聲請簡
    易判決處刑書）。
三、檢察官上訴意旨略以：本件被害人所損失之金額高達新臺幣
    （下同）180,000 元，而原審僅判處被告拘役58日，如易科
    罰金，被告僅需繳納58,000元，遠低於被害人所損失金額，
    原審之量刑與被害人所受損害顯不符比例原則，請求將原判
    決撤銷，另行量處適當刑度等語。惟按量刑輕重，係屬事實
    審法院得依職權自由裁量之事項，苟已斟酌刑法第57條各款
    所列情狀而未逾越法定刑度，不得遽指為違法；又在同一犯
    罪事實與情節，如別無其他加重或減輕之原因，下級審量定
    之刑，亦無過重或失輕之不當情形，則上級審法院對下級審
    法院之職權行使，原則上應予尊重，分別有最高法院72年臺
    上字第6696號判例、75年臺上字第7033號判例及最高法院85
    年度臺上字第2446號裁判意旨可資參照。查本件原審以本案
    事證明確，並審酌被告雖未實際參與詐欺取財犯行，但其提
    供帳戶供不法犯罪集團使用，不僅造成執法機關不易查緝犯
    罪行為人，嚴重危害社會治安，助長社會犯罪風氣，更造成
    被害人求償上之困難，另考量被告並無前科，有臺灣高等法
    院被告前案紀錄表1 紙在卷可按，且年紀尚輕，易於失慮，
    復衡酌其犯後態度及被害人遭詐騙之金額等一切情狀，判處
    被告拘役58日，並依本案犯罪情節、被告之資力、智識及教
    育程度（見警詢調查筆錄受詢問人欄），諭知以1,000 元折
    算1 日之易科罰金折算標準，本院認原審認事用法均無違誤
    ，並已斟酌刑法第57條所規定之一切量刑事由，尚難認有量
    刑明顯失輕之不當情形，檢察官上訴指摘原審法院量刑過輕
    ，為無理由，應予駁回。
據上論斷，應依刑事訴訟法第455 條之1 第1 項、第3 項、第36
4 條、第373 條、第368 條，判決如主文。
本案經檢察官甲○○到庭執行職務。
中    華    民    國    97    年    10    月    24    日
                  刑事第十庭  審判長  法  官  莊松泉
                                      法  官  李俊霖
                                      法  官  林揚奇
以上正本證明與原本無異。
不得上訴。
中    華    民    國    97    年    10    月    24    日
                                      書記官  何明昌
附錄本案論罪科刑法條全文：
中華民國刑法第339條
意圖為自己或第三人不法之所有，以詐術使人將本人或第三人之
物交付者，處5 年以下有期徒刑、拘役或科或併科1 千元以下罰
金。
以前項方法得財產上不法之利益或使第三人得之者，亦同。
前二項之未遂犯罰之。


司法院資訊處製作；財團法人民間司法改革基金會備份。
